【裁判字號】    89,易,427
【裁判日期】    890801
【裁判案由】    傷害
【裁判全文】
臺灣新竹地方法院刑事判決                          八十九年度易字第四二七號
    公  訴  人  臺灣新竹地方法院檢察署檢察官
    被      告  甲○○
右列被告因傷害案件，經檢察官提起公訴 (八十八年度偵字第六七四五號)，本院判
決如左︰
    主  文
甲○○傷害人之身體，累犯，處有期徒刑肆月，如易科罰金以參佰元折算壹日。
被訴恐嚇罪部分無罪。
    事  實
一、甲○○曾於民國八十五年間因侵占案件，經臺灣桃園地方法院判處有期徒刑五月
    確定，於八十六年一月二十日執行完畢，竟不知悔改，於八十八年一月二十三日
    凌晨零時三十分許，在新竹市○○路○段七三六號一樓世紀經貿大樓一樓，因大
    樓管理費欠繳被張貼於告示板致心生不滿，竟基於傷害之犯意，當場即徒手出拳
    毆打擔任該大樓管理員乙○○之臉部、頭部，致乙○○因之受有臉部外傷、頭部
    外傷合併腦震盪等傷害。
二、案經乙○○訴由新竹市警察局第一分局報請臺灣新竹地方法院檢察署檢察官偵查
    起訴。
    理  由
壹、傷害部分：
一、訊據被告甲○○對於在右揭時地出手打傷被害人乙○○臉部、頭部之事實坦承不
    諱，核與被害人乙○○迭於警訊、偵查及本院審理中指訴之情節相符，並經證人
    即案發後到場處理之員警蔡成富於本院訊問時證述屬實，此外，被害人乙○○確
    受有臉部外傷、頭部外傷合併腦震盪等傷害之事實，亦有診斷證明書一份及照片
    一幀在卷可稽。事證已甚明確，被告犯行堪以認定。
二、核被告所為係犯刑法第二百七十七條第一項之普通傷害罪。被告前於八十五年間
    因侵占案件，經臺灣桃園地方法院判處有期徒刑五月確定，於八十六年一月二十
    日執行完畢，此有臺灣新竹地方法院檢察署刑案資料查註紀錄表在卷可按，其於
    五年以內再犯本件有期徒刑以上之罪，為累犯，應依刑法第四十七條之規定加重
    其刑，爰審酌被告僅因管理費欠繳事件，即心生不滿對告訴人加以毆打，惟念其
    係一時衝動，思慮欠週，致罹本件犯行，且犯罪手段、情節尚非重大，及被害人
    即告訴人所受傷害之情形、被告犯後尚能坦承犯行，願賠償被害人之損失惟雙方
    仍無法達成和解等一切情狀，量處如主文所示之刑，並諭知易科罰金之折算標準
    。
貳、無罪部分：
一、公訴意旨略以：被告於右揭時地除毆打乙○○外，並對乙○○恐嚇稱：「你走看
    看，我會把你打死」等語，致乙○○心生畏懼，因認被告甲○○另涉刑法第三百
    零五條之恐嚇罪嫌等語。
二、按犯罪事實應依證據認定之，無證據不得推定其犯罪事實。又不能證明被告犯罪
    者，應諭知無罪之判決，刑事訴訟法第一百五十四條、第三百零一條第一項定有
    明文。次按，被害人之陳述如無瑕疵，且就其他方面調查又與事實相符，固足採
    為科刑之基礎，倘其陳述尚有瑕疵，則在未究明前，遽採為論罪科刑之依據，即
    難認適法，最高法院著有六十一年台上字第三Ｏ九九號判例可資參照；另告訴人
    之指訴係以使被告入罪為目的，故多作不利於被告之陳述，自不得以其指訴為被
    告犯罪之唯一證據，仍必須調查其他證據證明告訴人之指訴與事實相符，始可採
    為證據，實務上亦迭著有明例。
三、本件公訴人認被告甲○○涉犯上開恐嚇罪，無非以右開事實業據告訴人指訴甚詳
    為唯一論據。惟訊據被告甲○○堅詞否認有上開恐嚇之犯行，辯稱：伊並沒有恐
    嚇他（乙○○）等語。
四、經查，被告於右開時地打傷告訴人之事實已如前述，而公訴人認被告有出言恐嚇
    告訴人，乃以告訴人之指訴為唯一論據，經查告訴人於偵查中先是供稱：「（問
    ：有無證人看到？）有，但他們不敢出庭」（見八十八年度偵字第六七四五號偵
    查卷宗第十六頁），後於本院訊問、審理時分別陳稱：「（問：被告打你的時候
    有誰看到？）當時只有我、被告和他的一個朋友，他打我的時候，他的朋友就跑
    了」（見本院卷宗第四十頁）、「（問：被告恐嚇你時，有沒有人聽到？）沒有
    ，只有他一個人進來管理室」（見本院卷宗第五十頁），前後陳述已有出入，尚
    有瑕疵，參以告訴人亦未能提供其他人證、物證供本院審酌，本院無從確認告訴
    人之指訴確與事實相符，告訴人之指訴容有疑義，尚無法證明被告確有出言恐嚇
    告訴人乙事。此外，復查無其他積極證據足資認定被告有公訴人所指之恐嚇犯行
    ，本院自應就此部分對被告為無罪之諭知，以免冤抑。
據上論斷，應依刑事訴訟法第二百九十九條第一項前段、第三百零一條、刑法第二百
七十七條第一項、第四十七條、第四十一條、罰金罰鍰提高標準條例第一條前段、第
二條，判決如主文。
本案經檢察官羅雪梅到庭執行職務。
中      華     民      國    八十九    年      八      月      一      日
                                    臺灣新竹地方法院刑事第一庭
                                        審判長  法  官  賴  淑  敏
                                                法  官  黃  美  文
                                                法  官  馮  俊  郎
右正本證明與原本無異。
如不服本判決，應於判決送達後十日內向本院提出上訴狀( 應附繕本 )，上訴於
臺灣高等法院。
                                                書記官  謝  國  聖
中      華      民      國    八十九    年      八      月      一      日
附錄本判決論罪之法條：
刑法第二百七十七條第一項
傷害人之身體或健康者，處三年以下有期徒刑、拘役或一千元以下罰金。


司法院資訊處製作；財團法人民間司法改革基金會備份。
